臺灣高等法院刑事裁定
110年度金上訴字第5號
第  三  人
即  參與人  大唐國際娛樂股份有限公司
          
代  表  人  王毓雅




本院110年度金上訴字第5號被告王毓雅違反證券交易法等案件，
裁定如下：
    主  文
大唐國際娛樂股份有限公司應參與本案沒收程序。
    理  由
一、按犯罪所得，屬於犯罪行為人者，沒收之。但有特別規定者
    ，依其規定。犯罪行為人以外之自然人、法人或非法人團體
    ，因下列情形之一取得犯罪所得者，亦同：㈠明知他人違法
    行為而取得。㈡因他人違法行為而無償或以顯不相當之對價
    取得。㈢犯罪行為人為他人實行違法行為，他人因而取得。
    前二項之沒收，於全部或一部不能沒收或不宜執行沒收時，
    追徵其價額。第1項及第2項之犯罪所得，包括違法行為所得
    、其變得之物或財產上利益及其孳息。犯罪所得已實際合法
    發還被害人者，不予宣告沒收或追徵，刑法第38條之1定有
    明文。又財產可能被沒收之第三人得於本案最後事實審言詞
    辯論終結前，向該管法院聲請參與沒收程序；第三人未為聲
    請，法院認有必要時，應依職權裁定命該第三人參與沒收程
    序，刑事訴訟法第455條之12第1項、第3項前段分別定有明
    文。
二、查被告王毓雅涉嫌違反證券交易法等案件，公訴意旨所認部
    分犯罪事實，前經原審判決無罪（即原審判決丙、無罪部分
    ）後，檢察官不服提起上訴，其中有關丙、一、㈡被告王毓
    雅於申報大唐公司民國103年11至12月營業稅期間，以電子
    申報方式填具不實之營業人銷售額與稅額申報書，虛列大唐
    國際娛樂股份有限公司（下稱：大唐公司）103年11至12月
    份之零稅率銷售額新臺幣（下同）608萬8,000元，據此詐領
    退稅款26萬7,351元，因前揭退稅款26萬7,351元係於104年3
    月4日匯入大唐公司（見本院卷第249頁），公訴及上訴意旨
    因認此部分涉犯刑法第339條第1項詐欺取財、稅捐稽徵法第
    41條等罪嫌。而大唐公司未具狀聲請參與本案沒收程序，復
    未依修正後刑事訴訟法第455條之12第3項但書規定，向本院
    陳明對於沒收其財產不提出異議。是為保障前揭財產可能被
    沒收之所有人程序主體地位，使大唐公司有參與本案程序之
    權利與尋求救濟之機會，以保障其權利，本院認有依職權裁
    定命大唐公司參與本案沒收程序之必要，爰依職權裁定命其
    參與本案沒收程序。
三、又本案已於110年4月22日進行準備程序、於110年7月13日進
    行審理程序，並定於110年9月22日上午9時30分續行審理程
    序，第三人即大唐公司應依期到庭或委任代理人參與沒收事
    項之調查程序，並得具狀或當庭陳述意見。又第三人參與沒
    收程序後，如經合法傳喚或通知而不到庭者，依刑事訴訟法
    第455條之24第2項規定，得不待其陳述逕行判決，附此敘明
    。　
據上論斷，應依刑事訴訟法第455條之12第3項前段，裁定如主文
。
中　　華　　民　　國　　110 　年　　9 　　月　　 2　　日
                  刑事第十庭    審判長法　官   林婷立
                                      法　官   吳麗英
　　　　　　　　　　　　　　　　　　　法　官   呂煜仁
以上正本證明與原本無異。
不得抗告。
                                       書記官   林廷佳
中　　華　　民　　國　　110 　年　　9 　　月　　 2　　日